### Coordonnées

mail.benjamin.lepas@gmail.c

www.linkedin.com/in/ benjaminlepas (LinkedIn) benjaminlepas.fr (Personal)

## Principales compétences

Management
Lead tech
Conception de logiciels

#### Honors-Awards

Victoire du hackathon Soixante-Dozer

2ème place - Ultra Dev Challenge #1

# Benjamin Lepas Garguilo

Tech Lead & DevOps chez I Will Code It | Architecture logiciel & Solutions DevOps | Intervenant lors d'évènement, conférences et formations

Toulouse, Occitanie, France

## Résumé

Développeur passionné avec une grande soif de savoir. Toujours prêt à apprendre de nouvelles choses et partant pour de nouveau challenges. Résoudre une problématique donnée est mon activité favorite.

Avec moi, vous pourrez concevoir, intégrer et déployer vos projets.

Autodidacte depuis l'âge de 10 ans puis diplômé, vous pourrez profiter d'une connaissance aboutie des outils utilisés. Ainsi qu'une réflexion sérieuse sur les projets à réaliser.

Un projet bien conçu est un projet réussi.

J'aime aussi transmettre mon savoir dès que l'occasion se présente.

## Expérience

IWCI SARL
Technical Lead & DevOps
novembre 2022 - Present (2 ans 5 mois)

Toulouse, Occitanie, France

Shopify
Shopify Partner
novembre 2022 - Present (2 ans 5 mois)

Sunology Développeur senior février 2023 - Present (2 ans 2 mois)

Freelance Freelance juillet 2016 - Present (8 ans 9 mois)

Direction interministérielle du numérique (DINUM) Consultant - Fullstack Developer & DevOps novembre 2022 - mars 2024 (1 an 5 mois)

Toulouse, Occitanie, France

#### **SYMBIOZ**

1 an 5 mois

Développeur web juillet 2022 - novembre 2022 (5 mois)

Toulouse, Occitanie, France

Durant cette expérience à SYMBIOZ, j'ai l'occasion de mette en pratique et apprendre de nombreuses compétences.

Majoritairement en back-end, je dois au quotidien travailler avec un grand schéma de données complexe au sein d'une code-base de grande taille.

J'ai beaucoup travaillé à l'amélioration de notre code et de notre infrastructure. Avec notamment, la mise en place d'un gestionnaire de repo, d'une infrastructure imbriqué dans le coud avec docker et d'une revisite des bonnes pratiques de performance et sécurité.

Développeur web juillet 2021 - juillet 2022 (1 an 1 mois) Toulouse, Occitanie, France

Association JS&Co Web Developer & Speaker avril 2021 - juin 2021 (3 mois) Toulouse, Occitanie, France

Réalisation d'une application de mise en relation entre entreprises et freelances.

Cette application a nécessité la création d'un algorithme de mise en relation entre plusieurs pairs.

Ainsi qu'un système de paiement lié à une gestion de factures.

## Formation

## Formation autodidacte

Ingénierie logicielle · (septembre 2013 - juillet 2019)

## OpenClassrooms

Titre professionnel (TP) de niveau 4, Ingénierie logicielle · (juillet 2021 - juillet 2022)